# 境外银行存款

提问人：tiaofu 时间：2012-12-11 17:27:38
各位，现在做的审计业务，客户有在境外的银行存款，该怎么办呢？是不是也要发询证函啊？

回答人：chenyiwei
通过询证函核实其存在性和余额是最基本的审计要求，其他如测算利息收入、关注汇率折算、关注有无被冻结或者使用限制、汇回限制等，与一般国内银行存款类似。另外还要关注存款银行的信用状况，如果已经出现信用问题，可能需要考虑对该项银行存款计提减值准备。